臺灣花蓮地方法院刑事判決　　　　　　　 95年度訴字第505號
公　訴　人　臺灣花蓮地方法院檢察署檢察官
被　　　告　戌○○
　　　　　　卯○○
　　　　　　子○○
上列被告因違反護照條例案件，經檢察官提起公訴（95年度偵字
第2939號）後，聲請改依協商程序而為判決，本院判決如下：
    主  文
戌○○共同將國民身分證交付他人，以供冒名申請護照，處有期
徒刑參月，如易科罰金，以銀元參佰元即新台幣玖佰元折算壹日
；緩刑參年。
卯○○共同將國民身分證交付他人，以供冒名申請護照，處有期
徒刑參月，如易科罰金，以銀元參佰元即新台幣玖佰元折算壹日
。
子○○將國民身分證交付他人，以供冒名申請護照，處有期徒刑
參月，如易科罰金，以銀元參佰元即新台幣玖佰元折算壹日。
    犯罪事實及證據名稱
壹、犯罪事實：
一、戌○○夥同前配偶游定進（曾經另案判決確定效力所及，檢
    察官另為不起訴處分）基於供他人冒名申請護照之犯意聯絡
    ，於民國93年 7月間，在花蓮縣秀林鄉水源村以每張身分證
    新台幣（下同） 5,000元之代價，向知情之亥○○、丙○○
    二人（均已審結）收購身分證，再以每張身分證10,000元之
    代價轉售給徐秀香（曾經另案確定判決效力所及，檢察官另
    為不起訴處分），由徐秀香轉售予綽號「阿金」之成年男子
    ，供「阿金」在該身分證上換貼不詳姓名大陸地區人士之照
    片，加以影印變造，再持向不知情之旅行社向外交部領務局
    申領護照，供該不詳姓名之大陸地區人士持以入境美國。
二、卯○○夥同其配偶丑○○（另行審結）基於供他人冒名申請
    護照之犯意聯絡，於93年 7月間在花蓮縣秀林鄉水源村以每
    張身分證10,000元之代價，向知情之辰○○（已審結）及以
    每張身分證 5,000元之價格向知情之寅○○（尚未審結）收
    購身分證，再轉售給綽號「老杜」之成年男子，供老杜在該
    身分上換貼不詳姓名大陸地區人士之照片，加以影印變造，
    再持向不知情之旅行社向領務局申領護照，供該不詳姓名之
    大陸地區人士持以入境美國。
三、子○○基於供他人冒名申請護照之犯意，於93年 7月間，在
    花蓮縣秀林鄉加灣9之9號住處，竊取其不知情之父親高明德
    （檢察官另為不起訴處分）之身分證（親屬間竊盜部分未據
    告訴），得手後連同其自己之身分證，以每張身分證 6,000
    元之代價，出售予姓名不詳之成年男子，供該男子在該身分
    上換貼不詳姓名之大陸地區人士之照片，加以影印變造，再
    持向不知情之旅行社向外交部領務局申領護照，供該不詳姓
    名之大陸地區人士持以入境美國。
四、案經法務部調查局台北市調查處移送台灣花蓮地方法院檢察
    署檢察官偵查起訴。
貳、證據名稱：
一、被告戌○○、子○○在調查局偵訊、檢察官偵查及本院準備
    程序中暨被告卯○○在本院準備程序中之自白，以及證人即
    同案被告辛○○、亥○○、庚○○、戊○○、癸○○、壬○
    ○、未○○、乙○○、甲○○、己○○、天○○、丙○○、
    地○○、辰○○、申○○、丑○○等人在調查局及偵查中之
    供證。
二、證人即同案被告徐秀香、游定進、丑○○在調查局及偵查中
    之證詞；證人古罔巿在調查局之證詞。
三、被告戌○○、卯○○、子○○及同案被告午○○、丁○○、
    辛○○、亥○○、庚○○、巳○○（原名陳心蘭）、酉○○
    、戊○○、癸○○、壬○○、未○○、乙○○、甲○○、己
    ○○、天○○、丙○○、地○○、寅○○、辰○○、申○○
    及證人高明德之申領護照之申請書各乙份。
四、同案被告酉○○、亥○○之變造身分證2張。
五、外交部領事事務局95年2月14日領一字第09560009520號函、
    94年9月21日領一字第09404503170號函、93年10月27日領一
    字第09304606500號函、93年 9月25日領一字第09304530700
    號函、美國在台協會94年7月26日函原文及譯本各乙份。
參、本件經檢察官與前開被告於審判外達成協商之合意，且被告
    均已認罪，其合意內容為：一被告戌○○願受科刑範圍為有
    期徒刑3月，如易科罰金，以銀元300元即新台幣900元折算1
    日，緩刑3年；並願於判決前公益捐款1萬元予花蓮畢士大教
    養院（被告業已捐款，有收據乙紙附卷可參）。二被告卯○
    ○、子○○願受科刑範圍均為有期徒刑 3月，如易科罰金，
    皆以銀元300元即新台幣900元折算 1日。經查上開協商合意
    並無刑事訴訟法第455條之4第 1項所列情形之一，檢察官聲
    請改依協商程序而為判決，本院爰不經言詞辯論，於協商合
    意範圍內為協商判決，合予敘明。
肆、應適用之法條：刑事訴訟法第455條之2第 1項、第455條之4
    第2項、第455條之8、第454條第1項，護照條例第23條第3項
    ，刑法第2條第1項前段、第11條前段、第28條、第74條第 1
    項第1款、修正前刑法第41條第1項前段，修正前罰金罰鍰提
    高標準條例第 2條，現行法規所定貨幣單位折算新台幣條例
    第2條，判決如主文。
伍、本判決除有刑事訴訟法第455條之4第1項第1款、第2款、第4
    款、第6款、第7款所定情形之一，或違反同條第 2項規定者
    外，不得上訴。如有前述得上訴之理由，得自收受判決送達
    之日起10日內，向本院提出上訴書狀，上訴於第二審法院。
中　　華　　民　　國　　96　　年　　6 　　月　　23　　日
                        臺灣花蓮地方法院刑事第一庭
                                法　官  張  健  河
上列正本證明與原本無異。
如對本判決不服，應於送達後10日內，向本院提出上訴狀。（應
抄附繕本）
                                書記官
中　　華　　民　　國　　96　　年　　6 　　月　　23　　日
附錄本判決論罪之法律條文：
護照條例第23條第3項：
將國民身分證交付他人或謊報遺失，以供冒名申請護照者，處 5
年以下有期徒刑、拘役或科或併科新臺幣10萬元以下之罰金。
